臺灣高雄地方法院刑事判決　　　　　　　　　　　　九十三年度易緝字第一二七號
　　公　訴　人　臺灣高雄地方法院檢察署檢察官
　　被　　　告　乙○○
右列被告因竊盜案件，經檢察官提起公訴（九十二年度偵字第二二０七五號），本院
判決如左：
    主  文
乙○○竊盜，處有期徒刑月，如易科罰金，以參佰元折算壹日。
    事  實
一、乙○○於民國九十二年九月八日下午三時許，在位於高雄市○○區○○路之「星
    際寶貝遊藝場」內，見咖啡色皮夾一只【內有甲○○
    駕駛執照、第一銀行金融卡、中國國際商銀及中國信託商業銀行信用卡各一張、
    現金新台幣（下同）一千元】置放在位於上址之遊藝場座椅上（該只咖啡色皮夾
    及內容物均為甲○○所有，於九十二年九月八日下午二時許，遭不詳姓名年籍之
    竊賊撬開甲○○停放在位於高雄市三民區○○○路五四三巷附近「全聯福利中心
    」之機車置物箱所竊取），竟意圖為自己不法之所有，乘該竊賊對該只咖啡色皮
    夾支配力弛緩之際，下手竊取該只皮夾，得手後將該皮夾內之證件（甲○○身分
    證、軍人
    國際商銀及中國信託商業銀行信用卡各一張）則於當日丟棄於垃圾桶並將其內之
    一千元花用完畢，嗣於九十二年十月十五日上午五時許，乙○○駕駛車牌號碼Ｌ
    三—七七六二號自用小客車行經高雄市○○區○○路與自立路口時，因該自用小
    客車為失竊贓車，為警攔查，於帶回高雄市政府警察局保安大隊特勤中隊查驗身
    份時發現乙○○持有前開甲○○被竊之
    一銀行金融卡，並扣得右揭證件而查獲。
二、案經高雄市政府警察局移送臺灣高雄地方法院檢察署檢察官偵查起訴。
    理  由
一、訊據被告乙○○固坦承於右揭時地撿取咖啡色皮夾一只，並將甲○○之前揭證件
    （
    （中國國際商銀及中國信託商業銀行信用卡各一張）丟棄垃圾桶及已將一千元花
    用完畢之事實，惟否認有何竊盜犯行，辯稱：該只皮夾是在遊藝場之座椅上撿到
    的云云。惟查：甲○○之本案遭竊取之咖啡色皮夾（內有甲○○
    分證、汽車駕駛執照、第一銀行金融卡、中國國際商銀及中國信託商業銀行信用
    卡各一張、現金一千元）係其於九十二年九月八日下午二時許，在其停放於高雄
    市三民區○○○路五四三巷附近「全聯福利中心」之機車之置物箱內失竊之事實
    ，業據甲○○於警詢時證述在卷，故被告於右揭時地所撿拾之內有甲○○證件之
    咖啡色皮夾，即係甲○○於九十二年九月八日下午二時許，在位於上址之「全聯
    福利中心」附近先遭不詳姓名年籍竊賊所偷竊後，並於當日下午三時許放置在高
    雄市三民區「星際寶貝遊藝場」座椅上之事實，應可確認；又該只皮夾內有甲○
    ○之前揭證件及現金一千元，是任何人觀之該只皮夾，應知該只皮夾絕非無主物
    或拋棄物，被告未經皮夾持有人同意而將該不詳姓名之人所持有之皮夾竊取後再
    置於己力支配之範圍，故其不法所有之意圖已甚顯明，本件事證已甚明確。
二、按因不法原因而占有之物，自財產罪之構成以現實持有為重點之立場觀察，例如
    竊取他人因犯竊盜罪所得之物，既為竊取他人之動產，不能謂非觸犯刑法第三百
    二十條第一項竊盜罪，然如竊盜者於竊取該物後，因某種原因，而放棄對竊盜物
    之現實支配，而被害人因無拋棄對該竊盜物所有之意思，如行為人在此情形下加
    以竊取，實係將離被害人所有之物予以侵占，係觸犯刑法第三百三十七條侵占離
    本人持有物罪，至竊賊有無放棄對竊盜物之現實支配，則應按各個具體案例加以
    認定，非可一概而論。本案被害人甲○○之咖啡色皮夾於九十二年九月八日下午
    二時許，在前揭「全聯福利中心」附近遭竊，嗣於一小時後之同日下午三時許，
    該不詳姓名年籍竊賊將該只皮夾移置於前揭「星際寶貝遊藝場」內之座椅上，且
    皮夾內尚有現金一千元，顯非棄置，足徵該不詳姓名年籍之竊賊主觀上仍未放棄
    對該皮夾之現實持有，而仍有繼續持有支配之意圖，是被告下手竊取該不詳竊賊
    因竊盜所現實持有支配之皮夾之行為，核係犯刑法第三百二十條第一項之竊盜罪
    。爰審酌被告正值青壯，竟不知進取，徒思不勞而獲，竊取不詳竊賊所現實持有
    支配之被害人甲○○皮夾，顯係毫無法治觀念，行為實不足取，惟念其犯後坦承
    罪行，態度尚可，且所竊取之物，除已花用之現款一千元外，其業已發還被害人
    ，有贓物認領保管單一紙附卷可稽，可見被害人所受損害已有所減輕等一切情狀
    ，量處如主文所示之刑，並諭知易科罰金之折算標準。
三、據上論斷，依刑事訴訟法第二百九十九條第一項前段，刑法第三百二十條第一項
    、第四十一條第一項前段，罰金罰鍰提高標準條例第一條前段、第二條，判決如
    主文。本案經檢察官丙○○到庭執行職務。
中      華      民      國      九十三      年      十二    月    八    日
                                  臺灣高雄地方法院刑事第五庭
                                      審判長法  官    李政庭
                                            法  官    施添寶
                                            法  官    郭瓊徽
右正本證明與原本無異。
如不服本判決，應於判決送達後十日內，向本院提出上訴狀。
                                            書記官    陳瓊芳
中      華      民      國      九十三      年      十二    月    九    日
附錄本案論罪科刑法條全文刑法第三百二十條
意圖為自己或第三人不法之所有，而竊取他人之動產者，為竊盜罪，處五年以下有期
徒刑、拘役或五百元以下罰金。
意圖為自己或第三人不法之利益，而竊佔他人之不動產者，依前項之規定處斷。
前二項之未遂犯罰之。
